# 股东对企业的债务豁免形成的资本公积是否需要交纳企业所得税

提问人：tristanwu 时间：2016-06-24 14:22:39
1 、又找到了《国税发[2003]45号 》和 05 年以前的一般会计和税务处理方式，计入资本公积的债务豁免应该是要纳入应纳税所得额的，需缴纳所得税。 2 、资本公积转增股本，企业是不需要缴纳所得税。对于股东而言，是不是属于资本溢价转增注册资本，无需缴纳个人所得税？ 3 、转增行为发生时有验资报告、专项审计报告，只是里面当时没有考虑所得税的问题，如果所得税被追缴后，相应的资本公积也减少，看来需要股东补足。

回答人：chenyiwei
这些都是老的内资税法下的文件，随着 2008 年 1 月 1 日新企业所得税法实施，这些文件自然失效。